# 资本化利息问题

提问人：1091 时间：2012-02-16 16:35:29
公司借款购入集体土地拟开发，由于土地用途变更为商业用地无法实现，后陆续售出，现请问各位在公司购入、持有土地过程中，借款利息能否资本化，记入土地成本？还是在购买完成后停止借款利息资本化？谢谢啦

回答人：chenyiwei
不可以，土地本身并不是符合资本化条件的资产。仅仅是持有土地，尚未进行房屋建筑物的实体建造的，不符合资本化条件。